Minutes et répertoires du notaire André Guillaume DESHAYES, 26 février 1728 - 9 janvier 1764 (étude XII)
Archives nationales
- Répertoire(s) de André Guillaume DESHAYES, 26 février 1728 - 9 janvier 1764; MC/RE/XII/8 - MC/RE/XII/9
  - Répertoire. 1740, 2 janvier - 1764, 9 janvier, 2 janvier 1740 - 9 janvier 1764; MC/RE/XII/9
    - Inventaire après décès de Charlotte LELIEVRE, 1er mars 1762
      inventaire après décès; Lelievre, Charlotte
    - Inventaire après décès de Jean Baptiste DUCLEROY, 2 mars 1762
      inventaire après décès; Ducleroy, Jean-Baptiste
    - Inventaire après décès de Jeanne DAMOISEAU, 22 mars 1762
      inventaire après décès; Damoiseau, Jeanne
    - Inventaire après décès de Pierre CAUDET prêtre, 3 avril 1762
      inventaire après décès; Caudet, Pierre; prêtre
    - Inventaire après décès de Jacques Louis Richard d' HERICOURT, 8 avril 1762
      inventaire après décès; Hericourt, Jacques-Louis-Richard d'
    - Inventaire après décès de Edme BALARD, 20 avril 1762
      inventaire après décès; Balard, Edme
    - Inventaire après décès de Charles Gaspard LEMOINE, 30 avril 1762
      inventaire après décès; Lemoine, Charles-Gaspard
    - Inventaire après décès de Andrée Suzanne de MONCHY épouse Pierre Joseph LEGER, 18 mai 1762
      inventaire après décès; Monchy, Andrée-Suzanne de; Leger Pierre-Joseph
    - Inventaire après décès de François QUENTIN, 24 mai 1762
      inventaire après décès; Quentin, François
    - Inventaire après décès de Joseph Philbert CATTEL, 5 juin 1762
      inventaire après décès; Cattel, Joseph-Philbert
    - Inventaire après décès de Françoise Renée RIGAULT épouse Etienne Louis VESQUE, 8 juin 1762
      inventaire après décès; Rigault, Françoise-Renée; Vesque Etienne-Louis
    - Inventaire après décès de Marguerite Madeleine LEGUAY de PREMONVAL veuve Louis LEBERTHON, 26 juin 1762
      inventaire après décès; Leguay de Premonval, Marguerite-Madeleine; Leberthon Louis
    - Inventaire après décès de Antoine QUILLARD, 15 juillet 1762
      inventaire après décès; Quillard, Antoine
    - Inventaire après décès de Hugues TEILLARD de CHAMBON {notoriété supplétive}, 7 août 1762
      inventaire après décès; Teillard de Chambon, Hugues
    - Inventaire après décès de Jean LAPORTE, 9 août 1762
      inventaire après décès; Laporte, Jean
    - Inventaire après décès de Antoinette Françoise GOUBE épouse Joseph SCHVEISEN (SCHWESSEN), 13 août 1762
      inventaire après décès; Goube, Antoinette-Françoise; Schveisen Joseph
    - Inventaire après décès de Etienne François MAROIS, 7 septembre 1762
      inventaire après décès; Marois, Etienne-François
    - Inventaire après décès de Catherine GUERLOT épouse DIDIER, 20 septembre 1762
      inventaire après décès; Guerlot, Catherine; Didier (épouse)
    - Inventaire après décès de François LACARRIERE, 22 septembre 1762
      inventaire après décès; Lacarriere, François
    - Inventaire après décès de Paul GODEBOUT, 13 octobre 1762
      inventaire après décès; Godebout, Paul
    - Inventaire après décès de Jean Baptiste Julien DANICAN d'ANNEBOUT, 8 novembre 1762
      inventaire après décès; Danican d'Annebout, Jean-Baptiste-Julien
    - Inventaire après décès de Marie Anne Elisabeth DESROCHES, 22 novembre 1762
      inventaire après décès; Desroches, Marie-Anne-Elisabeth
    - Inventaire après décès de Marie Anne LENOIR, 26 novembre 1762
      inventaire après décès; Lenoir, Marie-Anne
    - Inventaire après décès de Marie Thérèse DELOGER ROGER épouse GALLIMARD, 3 décembre 1762
      inventaire après décès; Deloger, ROGER-Marie-Thérèse; Gallimard (épouse)
    - Inventaire après décès de Claude de NAULNORRY, 10 décembre 1762
      inventaire après décès; Naulnorry, Claude de
    - Inventaire après décès de Marie BAROUETTE veuve BARDOUILLOT, 13 décembre 1762
      inventaire après décès; Barouette, Marie; Bardouillot (veuve)
    - Inventaire après décès de Marie Françoise DARGENS, 20 décembre 1762
      inventaire après décès; Dargens, Marie-Françoise
    - Inventaire après décès de Marie Madeleine Françoise NARJOT veuve GOGO, 29 décembre 1762
      inventaire après décès; Narjot, Marie-Madeleine-Françoise; Gogo (veuve)